【裁判字號】    99,訴,375
【裁判日期】    990224
【裁判案由】    違反槍砲彈藥刀械管制條例
【裁判全文】
臺灣臺中地方法院刑事判決               99年度訴字第375號
公  訴  人  臺灣臺中地方法院檢察署檢察官
被      告  甲○○
上列被告因違反槍砲彈藥刀械管制條例案件，經檢察官提起公訴
（98年度偵字第29273號），因被告於準備程序中就被訴事實為
有罪之陳述，經本院合議庭裁定由受命法官獨任進行簡式審判程
序，本院判決如下：
    主          文
甲○○未經許可，持有子彈，累犯，處有期徒刑伍月，併科罰金
新臺幣貳萬元，有期徒刑如易科罰金及罰金如易服勞役，均以新
臺幣壹仟元折算壹日。
    犯罪事實及理由
一、本案犯罪事實及證據，除檢察官起訴書犯罪事實欄一第8行
    之「廖國富別基於」應更正為「廖國富則基於」；證據並所
    犯法條欄一第9行之「刑鑑字第0980044298號鑑驗書」應更
    正為「刑鑑字第0980174056號鑑驗書」；及補充「被告於本
    院準備程序及審理中之自白」為證據外，餘均引用檢察官起
    訴書之記載（如附件）。
二、依刑事訴訟法第273條之1第1項、第299條第1項前段、第310
    條之2、第454條第2項，槍砲彈藥刀械管制條例第12條第4項
    ，刑法第11條前段、第47條第1項、第41條第1項前段、第42
    條第3項，判決如主文。
中    華    民    國    99    年    2     月    24    日
                      臺灣臺中地方法院刑事第13庭
                              法  官  蔡建興
上正本證明與原本無異。
如不服本判決應於收受判決後10日內向本院提出上訴書狀，並應
敘述具體理由；其未敘述上訴理由者，應於上訴期間屆滿後20日
內向本院補提理由書（均須按他造當事人之人數附繕本）「切勿
逕送上級法院」。
                              書記官  黃英寬
中    華    民    國    99    年    2     月    24    日
附錄本案論罪法條全文：
槍砲彈藥刀械管制條例第12條
未經許可，製造、販賣或運輸子彈者，處1年以上7年以下有期徒
刑，併科新臺幣500萬元以下罰金。
未經許可，轉讓、出租或出借子彈者，處6月以上5年以下有期徒
刑，併科新臺幣300萬元以下罰金。
意圖供自己或他人犯罪之用，而犯前二項之罪者，處3 年以上10
年以下有期徒刑，併科新臺幣700萬元以下罰金。
未經許可，持有、寄藏或意圖販賣而陳列子彈者，處5 年以下有
期徒刑，併科新臺幣300萬元以下罰金。
第1項至第3項之未遂犯罰之。
附件：
臺灣臺中地方法院檢察署檢察官起訴書
                                     98年度偵字第29273號
    被      告  甲○○  男  33歲（民國○○年○月○日生）
                        籍設臺中縣太平市○○里○○路461
                            巷120號
                        （另案在臺灣臺中分監執行中）
                        國民身分證統一編號：Ｚ000000000號
上列被告因違反槍砲彈藥刀械管制條例案件，業經偵查終結，認
應提起公訴，茲將犯罪事實及證據並所犯法條分敘如下：
    犯  罪  事  實
一、甲○○前於民國95年間，因竊盜案件，經法院判處有期徒刑
    1年2月，嗣經裁定減刑為有期徒刑7月確定，於95年11月8日
    入監服刑，迄96年 8月25日縮短刑期執行完畢。詎其猶不知
    悔改，明知未經主管機關許可不得持有子彈，竟於98年 9月
    中旬，在其友人廖國富（另行移送臺灣南投地方法院併案審
    理）位於臺中縣大雅鄉○○村○○路○段274之1號3樓住處，
    基於非法持有子彈之犯意，向廖國富索討具殺傷力直徑
    8.9mm非制式子彈1顆；廖國富別基於轉讓子彈之犯意，將上
    開非制式子彈1顆無償轉讓予甲○○。嗣於98年10月10日甲
    ○○因毒品案件入監執行，經臺灣臺中看守所辦理人犯新收
    作業時，在其身上查獲上開非制式子彈1顆，循線始悉上情
    。
二、案經臺中市警察局第四分局報告偵辦。
    證  據  並  所  犯  法  條
一、上揭犯罪事實，業據被告甲○○坦承不諱，核與同案被告廖
    國富供述情節相符，並有查獲照片 3張、臺灣臺中看守所政
    風室98年10月23日中所政字第0980700189號函、本署收受贓
    證物品清單各1份附卷可稽，且有非制式子彈1顆扣案可資佐
    證。又上開扣案之子彈，經送內政部警政署刑事警察局以檢
    視法及試射法之方式鑑驗，鑑驗結果為：「送鑑子彈 1顆，
    認係非制式子彈，由金屬彈殼組合直徑 8.9mm之金屬彈頭而
    成，經試射，可擊發，認具殺傷力」，亦有內政部警政署刑
    事警察局98年12月28日刑鑑字第0980044298號鑑驗書及所附
    鑑驗照片 2張在卷可憑。足徵被告之自白與事實相符，堪以
    採信。是本件事證明確，被告非法持有非制式子彈之犯嫌，
    洵堪認定。
二、核被告甲○○之所為，係犯槍砲彈藥刀械管制條例第12條第
    4項之未經許可，持有子彈罪嫌。被告自98年9月中旬起未經
    許可持有上揭子彈，至98年10月10日遭監所查獲時為止，其
    持有子彈之行為，屬持有行為之繼續，應論以一罪。又被告
    前於95年間，因竊盜案件，經法院判處有期徒刑1年2月，嗣
    經裁定減刑為有期徒刑7月確定，於95年11月8日入監服刑，
    迄96年 8月25日縮短刑期執行完畢，有本署刑案資料查註紀
    錄表在卷可稽。是被告受有期徒刑之執行完畢， 5年以內故
    意再犯有期徒刑以上之罪，為累犯，應依刑法第47條第 1項
    規定，加重其刑。至本件扣案之非制式子彈 1顆，雖係槍砲
    彈藥刀械管制條例第4條第 1項第2款所稱之子彈，依同條例
    第5條之規定，非經中央主管機關許可，不得製造、販賣、
    運輸、持有及轉讓，係違禁物。惟業經送鑑定採樣試射滅失
    ，請毋庸依刑法第38條第 1項第1款、第2項之規定，宣告沒
    收。
三、依刑事訴訟法第251條第1項提起公訴。
    此  致
臺灣臺中地方法院
中    華    民    國    99    年     1    月    13    日
                        檢察官  乙  ○  ○
本件正本證明與原本無異
中    華    民    國    99    年    1     月    20    日
                        書記官  吳  馨  怡

司法院資訊處製作；財團法人民間司法改革基金會備份。
